【裁判字號】    92,訴,189
【裁判日期】    920430
【裁判案由】    違反毒品危害防制條例
【裁判全文】
臺灣新竹地方法院刑事判決                          九十二年度訴字第一八九號
    公  訴  人  臺灣新竹地方法院檢察署檢察官
    被      告  甲○○
右列被告因違反毒品危害防制條例案件，經檢察官提起公訴（九十二年度毒偵字第三
九四號），本院判決如左：
    主  文
甲○○施用第二級毒品，處有期徒刑肆月。如易科罰金，以佰元折算壹日。
扣案之安非他命壹包（毛重零點貳公克）沒收銷燬之。
    事  實
一、甲○○前曾於民國八十九年間因施用第二級毒品安非他命案件，經臺灣新竹地方
    法院檢察署檢察官聲請，而經本院於八十九年八月二日以八十九年度毒聲字第一
    九二五號裁定送勒戒處所觀察、勒戒，旋因觀察、勒戒後，因認有繼續施用毒品
    傾向，再經臺灣新竹地方法院檢察署檢察官聲請，而經本院於八十九年十月六日
    以八十九年度毒聲字第二三九三號裁定令入戒治處所施以強制戒治一年，嗣因執
    行屆滿三月，其成效經評定為合格，無繼續戒治之必要，復經臺灣新竹地方法院
    檢察署檢察官聲請，而經本院於九十年三月二十八日以九十年度毒聲字第五六五
    號裁定停止戒治，所餘戒治期間交付保護管束，於九十年九月二十四日交付保護
    管束期滿，並經臺灣新竹地方法院檢察署檢察官於九十年十月十九日以九十年度
    戒毒偵字第二二四號為不起訴處分確定。詎甲○○猶不知悔改，又基於施用第二
    級毒品安非他命之犯意，於九十一年十一月七日九時十分往前回溯九十六小時內
    某時，在不詳處所，以不詳方法，施用第二級毒品安非他命一次。嗣於九十一年
    十一月七日二時三十分許，在其位於新竹市○區○○路六十一巷五號之住處為警
    查獲，並扣得第二級毒品安非他命一包（毛重為○．二公克）及安非他命吸食器
    一組等物，嗣經警採其尿液經送驗結果呈甲基安非他命陽性反應因而查獲上情。
二、案經新竹市警察局第二分局報請臺灣新竹地方法院檢察署檢察官偵查起訴。
    理  由
一、訊據被告甲○○矢口否認有何施用第二級毒品安非他命之犯行，辯稱：案發當天
    ，乙○○在半夜時來找我，我出去買酒給他喝，回來時，毒品及吸食器就在那邊
    了。當時毒品是在放電視的床上，床邊有沙發，乙○○就坐在沙發上，毒品就放
    在乙○○旁邊床上的鋁箔紙裡，吸食器則是在鋁箔紙上，而這些毒品及吸食工具
    都不是我的，我並沒有再施用毒品，可能是乙○○吸食後，我回來而剛好吸到二
    手煙云云。經查：
    （一）本件被告於九十一年十一月七日二時三十分許為警查獲後，經警在同日九
          時十分許所採集之尿液，經送國防部憲兵司令部刑事鑑識中心鑑定，該中
          心以酵素免疫分析法初步篩選，再以氣相層析質譜儀分析法確認結果，確
          呈甲基安非他命陽性反應，有該中心九十二年二月十七日（九二）宇鑑字
          第○一九五二號鑑驗通知書及新竹市警察局辦理煙毒麻醉藥品案尿液送驗
          受檢人真實姓名代號對照表各一份在卷足稽（見偵查卷第四十至四一頁）
          。而按，「尿液毒品檢驗‧‧‧，若能使用先進之氣相層析質譜儀分析法
          確認，則可完全排除偽陽性之干擾，為目前最具公信力的檢驗方法」，為
          法務部調查局第六處八十七年九月二十九日（八七）發技（一）字第八七
          ○七四五七四號函所揭示，是被告為警查獲時所採集尿液之鑑定結果所使
          用之檢驗方法，既可完全排除毒品偽陽性之干擾，此檢驗結果自堪採信。
          次按，甲基安非他命經口服投與後約百分之七十於二十四小時內自尿液中
          排出，約百分之九十於九十六小時內自尿液中排出，甲基安非他命之檢出
          與其投與方式、投與量、個人體質、採尿時間及檢測儀器之精密度等諸多
          因素有關，惟依上述資料推斷，最長不可能超過四日，有行政院衛生署藥
          物食品檢驗局八十一年二月八日（八一）藥檢壹字第○○一一五六號函一
          紙附卷可參。是依上開說明，足見被告確有於如事實欄所述時間內施用第
          二級毒品安非他命之情事，應屬無疑，此外，復有第二級毒品安非他命一
          包（毛重為○．二公克）及安非他命吸食器一組等扣案足資佐證。
    （二）次查，被告雖辯稱：案發當天，乙○○來家裡，我出去買酒，可能是他有
          吸食安非他命，我回來時剛好吸到二手煙，才導致尿液呈甲基安非他命陽
          性反應云云，惟查，被告為警查獲當日，雖確實於其住處同時查獲證人楊
          松龍，且證人乙○○經警採其尿液送驗結果亦呈甲基安非他命陽性反應等
          情，固有證人乙○○之警訊筆錄一份、前揭國防部憲兵司令部刑事鑑識中
          心九十二年二月十七日（九二）宇鑑字第○一九五二號鑑驗通知書及新竹
          市警察局辦理煙毒麻醉藥品案尿液送驗受檢人真實姓名代號對照表各一份
          附卷足憑（見偵查卷第八頁背面、四十至四一頁），然甲基安非他命經口
          服投與後，約百分之九十於九十六小時內自尿中排出，而其檢出時間最長
          不可能超過四日，已如前述，參以證人乙○○於警訊時所供述：我今日並
          無施用安非他命等語（見偵查卷第九頁），是以證人乙○○所排放之尿液
          之所以會呈甲基安非他命陽性反應，可能係因於案發前一、二或三日內某
          時施用安非他命所導致，則被告所辯：案發當日，乙○○在其外出買酒時
          曾施用過安非他命等情，已不無可疑。縱退步言，證人乙○○於被告外出
          買酒時，確曾在查獲地點施用過安非他命，然安非他命之施用方式係為吸
          食因燒烤安非他命後所產生出來之煙，而燒烤的煙本即會隨空氣流動，且
          被查獲地點之面積有七坪，雖窗戶緊閉，然全室並非完全處於密不透氣之
          情況，而證人乙○○在施用安非他命時，被告並不在場，回來時室內亦僅
          有稍微煙霧瀰漫之情形等情，為被告自承在卷（見本院卷第四六頁），足
          見被告並非一直處於一個有多數人持續不斷施用安非他命之環境中，則被
          告又豈有可能僅因回到一個先前有一人施用過安非他命，現僅剩稍微煙霧
          瀰漫之環境，呼吸一下其中之空氣，即會導致其所排放之尿液就呈甲基安
          非他命陽性反應，顯難令人置信。
    （三）再者，被告前曾於八十九年間因施用第二級毒品安非他命案件，經臺灣新
          竹地方法院檢察署檢察官聲請，而經本院於八十九年八月二日以八十九年
          度毒聲字第一九二五號裁定送勒戒處所觀察、勒戒，旋因觀察、勒戒後，
          因認有繼續施用毒品傾向，再經臺灣新竹地方法院檢察署檢察官聲請，而
          經本院於八十九年十月六日以八十九年度毒聲字第二三九三號裁定令入戒
          治處所施以強制戒治一年，嗣因執行屆滿三月，其成效經評定為合格，無
          繼續戒治之必要，復經臺灣新竹地方法院檢察署檢察官聲請，而經本院於
          九十年三月二十八日以九十年度毒聲字第五六五號裁定停止戒治，所餘戒
          治期間交付保護管束，於九十年九月二十四日交付保護管束期滿，並經臺
          灣新竹地方法院檢察署檢察官於九十年十月十九日以九十年度戒毒偵字第
          二二四號為不起訴處分確定之事實，亦有臺灣新竹地方法院檢察署刑案資
          料查註紀錄表、全國施用毒品案件紀錄表、受觀察勒戒人毒品及前科紀錄
          簡列表、臺灣新竹地方法院檢察署檢察官九十年度戒毒偵字第二二四號不
          起訴處分、本院八十九年度毒聲字第一九二五號刑事裁定、八十九年度毒
          聲字第二三九三號刑事裁定、九十年度毒聲字第五六五號刑事裁定及臺灣
          高等法院被告全國前案紀錄表各一份在卷足憑。
    （四）綜上所述，被告前揭所辯，均不足採信，其確有於右揭時地施用第二級安
          非他命之犯行無訛，本件事證已臻明確，被告犯行洵堪認定，應予依法論
          科。
二、核被告甲○○所為，係犯毒品危害防制條例第十條第二項之施用第二級毒品罪。
    又其持有第二級毒品安非他命後進而施用，其持有第二級毒品安非他命之低度行
    為，應為施用之高度行為所吸收，爰不另論其持有第二級毒品罪。爰審酌被告曾
    因施用安非他命因而受矯正，竟於短期內再施用安非他命，然其本質仍屬「病犯
    」，僅戕害其自身身心，尚未生巨大危害於整體社會、本件犯罪之動機、目的、
    手段、其品行智識程度、生活狀況、犯罪後猶飾詞辯解等一切情狀，量處如主文
    所示之刑，及諭知易科罰金之折算標準，以資懲儆。又扣案之安非他命一包（毛
    重為○‧二公克），為毒品危害防制條例第二條第二項第二款所定之第二級毒品
    ，為違禁物，不問屬於被告與否，應依毒品危害防制條例第十八條第一項前段之
    規定宣告沒收銷燬之。又扣案之安非他命吸食器一組，雖係供為施用第二級毒品
    安非他命犯行所用之物且係自被告之住處所起出，然因被告始終否認有何施用第
    二級毒品安非他命之犯行而陳稱：該吸食器非我所有等語，此外，本院復查無其
    他積極證據足資認定上揭安非他命吸食器確為被告所有之物，爰不予宣告沒收之
    ，附此敘明。
據上論斷，應依刑事訴訟法第二百九十九條第一項前段，毒品危害防制條例第十條第
二項、第十八條第一項前段，刑法第十一條前段、第四十一條第一項，罰金罰鍰提高
標準條例第二條，判決如主文。
本案經檢察官邱朝智到庭執行職務。
中      華      民      國    九十二    年      四      月    三十      日
                              臺灣新竹地方法院刑事第二庭
                                      法  官  楊  惠  芬
右正本證明與原本無異。
如不服本判決，應於判決送達後十日內向本院提出上訴狀（應附繕本），上訴於臺灣
高等法院。
                                      書記官  鄭  明  枝
中      華      民      國    九十二    年      四      月    三十      日
附錄本案論罪科刑法條全文：
毒品危害防制條例第十條第二項：
施用第二級毒品者，處三年以下有期徒刑。


司法院資訊處製作；財團法人民間司法改革基金會備份。
